臺灣高雄地方法院刑事附帶民事訴訟判決
原　　　告　　得利影視股份有限公司
法定代理人　　吳昭弘
訴訟代理人　　曾冠華
被　　　告　　康昱強
上列當事人因本院100 年度智易字第13號違反著作權法案件，經
原告提起附帶民事訴訟，本院於民國100 年9 月8 日言詞辯論終
結，判決如下︰
    主  文
被告應給付原告新臺幣壹拾貳萬元及自民國一百年三月十五日起
至清償日止，按週年利率百分之五計算之利息。
原告其餘之訴駁回。
本判決第一項得假執行。
原告其餘假執行之聲請駁回。
    事  實
一、原告主張：原告享有如附表所示影片之著作財產權，被告康
    昱強係址設高雄市三民區○○○街22號「冠豪影視社」之負
    責人，明知未取得原告之授權或同意，不得擅自販賣前開影
    片，竟於不詳時間購入違法重製之上開影片光碟，並自民國
    98 年3月7 日起至99年1 月27日為警查獲止，在上開「冠豪
    影視社」內，以每片盜版光碟片新臺幣（下同）50元之價格
    販售予不特定人牟利，並於99年1 月20日，以200 元之價格
    販賣如附表編號1 至4 所示之影片共4 部、4 片予陳佳松牟
    利。嗣經警於99年1 月27日，持搜索票至上址搜索，當場查
    獲如附表編號5 至6 所示之影片共2 部、8 片而查獲上情。
    原告因此受有著作財產權之損害，故以每部影片新臺幣5萬
    元酌定賠償金，爰依著作權法第88條第1 項、第3 項規定，
    請求損害賠償。並聲明：
（一）被告康昱強應給付原告30萬元及自起訴狀繕本送達之翌日
      起至清償日止，按週年利率百分之5 計算之利息。
（二）願供擔保，請准宣告假執行。
二、被告康昱強則以：原告請求之金額過高，求為判決駁回原告
    之訴。
    理  由
一、按附帶民事訴訟之判決，應以刑事訴訟判決所認定之事實為
    據，刑事訴訟法第500 條前段定有明文。查被告係址設高雄
    市三民區○○○街22號「冠豪影視社」之負責人，明知未取
    得原告之授權或同意，不得擅自販賣前開影片，竟於不詳時
    間購入違法重製之上開影片光碟，並自98年3 月7 日起至99
    年1 月27日為警查獲止，在上開「冠豪影視社」內，以每片
    盜版光碟片50元之價格販售予不特定人牟利，並於99年1 月
    20日，以200 元之價格販賣如附表編號1 至4 所示之影片共
    4 部、4 片予陳佳松牟利。嗣經警於99年1 月27日，持搜索
    票至上址搜索，當場查獲如附表編號5  至6 所示之影片共2
    部、8 片而查獲上情。此經本院以100  年度智易字第13 號
    刑事判決認定屬實，並認被告構成著作權法第91條之1  第3
    項前段、第2 項之散布侵害著作財產權之光碟罪，而判處有
    期徒刑6 月在案。是原告主張被告侵害其著作財產權之事實
    ，堪信為真實。
二、因故意或過失不法侵害他人之著作財產權或製版權者，負損
    害賠償責任；前項損害賠償，被害人得依下列規定擇一請求
    ：一、依民法第216 條之規定請求，但被害人不能證明其損
    害時，得以其行使權利依通常情形可得預期之利益，減除被
    侵害後行使同一權利所得利益之差額，為其所受損害；二、
    請求侵害人因侵害行為所得之利益，但侵害人不能證明其成
    本或必要費用時，以其侵害行為所得之全部收入，為其所得
    利益；依前項規定，如被害人不易證明其實際損害額，得請
    求法院依侵害情節，在1 萬元以上100 萬元以下酌定賠償額
    ，如損害行為屬故意且情節重大者，賠償額得增至500 萬元
    ，著作權法第88條定有明文。
三、經查被告未經原告同意或授權，而以前開方式侵害原告之著
    作財產權，業如前述，則原告依著作權法第88條第1 項規定
    請求被告負損害賠償責任，即無不合。又賠償金額部分，原
    告因不易證明實際損害額，而依每一著作物5 萬元，受侵害
    之影片共6 部，請求被告賠償30萬元，經本院審酌被告侵害
    原告著作財產權之期間為98年3  月7 日起至99年1 月27 日
    止，酌以原告受侵害之視聽著作為如附表所示，及參酌被告
    販賣盜版光碟每片以50元賣出、侵害原告財產權益之情節、
    所造成原告之損害、被告所受之利益及兩造之資力等一切情
    事，認原告所請求之損害賠償額以每部2  萬元，合計12 萬
    元為適當，逾此範圍之請求，為無理由，不應准許。
四、從而，原告請求被告應給付12萬元及自刑事附帶民事訴訟起
    訴狀繕本送達翌日，即100 年3 月15日起至清償日止按年息
    5%計算之利息，為有理由，應予准許。逾此範圍，為無理由
    ，應予駁回。
五、原告聲明訴訟費用由被告負擔，然本件並無徵收裁判費用，
    當事人亦無支出郵費、證人旅費、日費等其他訴訟費用之證
    明，又刑事訴訟法第491 條並未規定準用民事訴訟法關於訴
    訟費用之規定，是原告此部分之聲請核無必要，附此敘明。
六、按所命給付之金額未逾50萬元之判決，法院應依職權宣告假
    執行（刑事訴訟法第491 條第10款準用民事訴訟法第389 條
    第1 項第5 款規定參照）。經核原告勝訴部分未逾50萬元，
    爰依上開規定，依職權宣告准許假執行。至原告其餘假執行
    之聲請，因訴之駁回而失所依據，不予准許。
據上論斷，本件原告之訴一部有理由、一部無理由，依刑事訴訟
法第502  條第1 項、第2 項、第491  條第10款，民事訴訟法第
389 條第1 項第5 款，判決如主文。
中    華    民    國    100   年    9     月    22    日
                         刑事第九庭  法  官  王麗芳
以上正本證明與原本無異。
如不服本判決應於收受本判決後10日內向本院提出上訴書狀，並
應敘述具體理由，如未敘述上訴理由者，應於上訴期間屆滿後20
日內補提理由書狀於本院（均須按他造當事人之人數附繕本）「
切勿逕送上級法院」。
本判決非對於刑事訴訟之判決有上訴時不得上訴。
中    華    民    國   100    年    9     月    26    日
                                     書記官  楊馥如
附表
┌──┬─────────────┬──┬────────┐
│編號│片名                      │片數│著作財產權人    │
├──┼─────────────┼──┼────────┤
│1   │阿凡達                    │1   │得利影視公司    │
├──┼─────────────┼──┼────────┤
│2   │特種部隊：眼鏡蛇的崛起    │1   │得利影視公司    │
├──┼─────────────┼──┼────────┤
│3   │鼠膽妙算                  │1   │得利影視公司    │
├──┼─────────────┼──┼────────┤
│4   │醉後大丈夫                │1   │得利影視公司    │
├──┼─────────────┼──┼────────┤
│5   │樓上鄰居外星人            │4   │得利影視公司    │
├──┼─────────────┼──┼────────┤
│6   │失落之地                  │4   │得利影視公司    │
└──┴─────────────┴──┴────────┘